臺灣彰化地方法院刑事判決             100年度訴字第1519號
公  訴  人  臺灣彰化地方法院檢察署檢察官
被      告  周鉦芫
上列被告因違反毒品危害防制條例案件，經檢察官提起公訴（10
0年度毒偵字第2135號），本院以簡式審判程序，判決如下：
    主  文
周鉦芫施用第一級毒品，累犯，處有期徒刑捌月。
    犯罪事實
一、周鉦芫前於87年間因施用毒品案件，經本院裁定送觀察勒戒
    ，於民國87年7 月4 日執行完畢後，復於88年間再次因施用
    毒品案件，經本院裁定送觀察勒戒，於88年3 月30日執行完
    畢。嗣又因施用毒品案件，經臺灣高等法院臺中分院以96年
    度上訴字第2131號判決判處有期徒刑3 月15日共2 罪確定（
    第1 案）；又因施用毒品案件，經本院以96年度員簡字第
    378 號判決判處有期徒刑6 月確定（第2 案）；又因施用毒
    品案件，本院以96年度訴字第2193號判決判處有期徒刑8 月
    共3 罪、4 月共2 罪確定（第3 案）；又因施用毒品案件，
    經本院以97 年 度訴字第879 號判決判處有期徒刑9 月確定
    （第4 案）。前開第2 案經減刑，並與第1 、3 案合併定應
    執行有期徒刑2 年確定，與第4 案接續執行，於99年7 月5
    日甫執行完畢。詎猶不思悔改，復基於施用第一級毒品海洛
    因之犯意，於100 年10月1 日下午2 時30分許回溯3 日內之
    某時，在彰化縣埔鹽鄉○○村○○路30號住處內，以將海洛
    因摻入香菸內點燃吸食之方式，施用第一級毒品海洛因1 次
    。嗣其因另案遭通緝，為警於100 年10月1 日下午1 時25分
    許在上址查獲，並採集其尿液送驗後，結果呈可待因及嗎啡
    陽性反應。
二、案經彰化縣警察局溪湖分局報告臺灣彰化地方法院檢察署檢
    察官偵查起訴。
    理  由
一、按毒品危害防制條例第20條、第23條將施用毒品之刑事處遇
    程序，區分為「初犯」及「五年內再犯」、「五年後再犯」
    。依其立法理由，係因經觀察、勒戒或強制戒治執行完畢釋
    放後，「五年內再犯」者，因其再犯率甚高，原實施之觀察
    、勒戒及強制戒治既已無法收其實效，爰依法追訴或裁定交
    付審理。至於經觀察、勒戒或強制戒治執行完畢釋放後，「
    五年後再犯」者，前所實施之觀察、勒戒或強制戒治已足以
    遮斷其施用毒品之毒癮，為期自新及協助其斷除毒癮，仍適
    用「初犯」規定，先經觀察、勒戒或強制戒治之程序。倘被
    告於五年內已再犯，經依法追訴處罰，縱其第三次（或第三
    次以上）再度施用毒品之時間，在初犯經觀察、勒戒或強制
    戒治執行完畢釋放五年以後，已不合於「五年後再犯」之規
    定，且因已於「五年內再犯」，顯見其再犯率甚高，原實施
    觀察、勒戒或強制戒治，已無法收其實效，即應依該條例第
    十條處罰，最高法院97年度第5 次刑事庭會議決議闡釋甚明
    。查本件被告前於87年間，因施用毒品案件，經裁定送觀察
    勒戒後，於87年7 月4 日執行完畢，復於5 年內之88年間再
    度因施用毒品案件，經本院裁定觀察勒戒確定等情，有臺灣
    高等法院被告前案紀錄表1 件在卷可稽，揆諸前開決議意旨
    ，自應依法論科。又本件被告所犯為死刑、無期徒刑或最輕
    本刑為3 年以上有期徒刑以外之罪，其於準備程序中就被訴
    事實為有罪之陳述，經法官告知簡式審判程序之旨，並聽取
    公訴人之意見後，本院合議庭依刑事訴訟法第273 條之1 第
    1 項規定，裁定由受命法官獨任進行簡式審判程序，合先敘
    明。
二、訊據被告對上開犯行均坦承不諱，被告之尿液經具備鑑定尿
    液中毒品反應專業能力之詮昕科技股份有限公司以酵素免疫
    分析法初步檢驗，再以氣相層析質譜儀法確認檢驗，呈可待
    因及嗎啡陽性反應，有該公司100 年10月14日編號0A070065
    號濫用藥物尿液檢驗報告、彰化縣警察局溪湖分局委託檢驗
    尿液代號與真實姓名對照認證單附卷可按。而人體施用第一
    級毒品海洛因後，可於2 至4 天內自尿液驗出嗎啡之醫學經
    驗，亦經行政院衛生署管制藥品管理局91年10月3 日管檢字
    第110436號函文及釋示明確，足證被告出於任意性之自白與
    事實相符，本件事證明確，被告犯行已堪認定。
三、核被告所為，係犯毒品危害防制條例第10條第1 項之施用第
    一級毒品罪。被告持有海洛因之低度行為應為施用之高度行
    為所吸收，不另論罪。被告有如犯罪事實欄所述之科刑及執
    行紀錄，有臺灣高等法院被告前案紀錄表在卷可稽，其於執
    行完畢後5 年內再犯本件有期徒刑以上之罪，為累犯，應依
    刑法第47條第1 項之規定加重其刑。爰審酌被告施用毒品，
    觀察勒戒後猶不知悔悟，惟犯後坦承犯行態度良好及其犯罪
    之動機、目的、所生身心之危害等一切情狀，認檢察官求刑
    過重，乃量處如主文所示之刑，並定其應執行之刑。
據上論斷，應依刑事訴訟法第273 條之1 第1 項、第299 條第1
項前段，毒品危害防制條例第10條第1 項，刑法第11條前段、第
47條第1 項，判決如主文。
本案經檢察官賴志盛到庭執行職務。
中    華    民    國   100    年    12    月    30    日
                  刑事第五庭          法  官  王奕勛
以上證明與原本無異。
如不服本判決應於收受判決後10日內向本院提出上訴書狀，並應
敘述具體理由；其未敘述上訴理由者，應於上訴期間屆滿後20日
內向本院補提理由書（均須按他造當事人之人數附繕本）「切勿
逕送上級法院」。
中    華    民    國   100    年    12    月    30    日
                                      書記官  戴國安
附錄本案判決論罪科刑法條：
毒品危害防制條例第10條第1項
施用第1級毒品者，處6月以上5年以下有期徒刑。